臺灣高等法院臺中分院民事判決　　　九十一年度上易字第二四號
　　　上　訴　人　甲○○○○○.
　　　被　上訴人　乙○○
右當事人間請求給付貨款事件，上訴人對於中華民國九十年十一月九日臺灣臺中地方
法院八十九年度訴字第二０三０號第一審判決提起上訴，本院判決如左：
　    主　    文
原判決廢棄。
被上訴人應給付上訴人新台幣陸拾陸萬玖仟元，及自民國八十九年五月十二日起，至
清償日止，按週年利率百分之五計算之利息。
第一、二審訴訟費用由被上訴人負擔。
　    事　    實
甲、上訴人方面：
一、聲明：
　　（一）、原判決廢棄。
　　（二）、被上訴人應給付上訴人新台幣（下同）陸拾陸萬玖仟元及自支付命令送
　　　　　　達（八十九年五月十一日送達）之翌日起，至清償日止，按年息百分之
　　　　　　五計算之利息。
　　（三）、第一、二審訴訟費用由被上訴人負擔。
二、陳述：
　　（一）、引用原判決書所記載之主張。
　　（二）、查本件系爭之點乃在本件買賣標的物是否有瑕疵，被上訴人是否已解除
　　　　　　契約，兩造是否同意以寄賣方式，乃本件首要釐清者：
  　　　　　１、關於本件系爭牛仔褲是否有瑕疵，本件被上訴人固提出所謂退貨單
　　　　　　　　及估價單資為證明，然而前揭退貨問題重重，該退貨單之時間都是
　　　　　　　　在八十九年三月間，且退貨單都是被上訴人所經營之傑尼公司開給
　　　　　　　　客戶之單據，而一般客戶退貨之單據，應該是名稱之地方填寫傑尼
　　　　　　　　公司，單據應該是客戶公司之單據，絕對不可能是傑尼公司之單據
　　　　　　　　，然而被上訴人在原審所提出之單據是傑尼公司之單據，抬頭部分
　　　　　　　　卻是寫立客戶名稱，而且退貨單都是連號，據上顯然是被上訴人自
　　　　　　　　行所製作之退貨單據，故根本無法令人採信。
　　　　　　２、本件雖然原審曾將系爭之牛仔褲關於瑕疵與否之問題，有委請台中
　　　　　　　　市縫紉公會鑑定，雖然縫紉公會之鑑定報告有標示出褲子尺寸之不
　　　　　　　　同，但是縫紉公會表示褲子的尺寸是以立體的尺寸為準，各部分尺
　　　　　　　　寸的分配比例是優劣的主要因素，無法以平面尺寸做比較，布料的
　　　　　　　　差異也有可能造成褲子優劣不同，而證人林火讚出庭作證時當庭丈
　　　　　　　　量結果，本件系爭之牛仔褲左右兩邊剪裁上之誤差值係在合理範圍
　　　　　　　　內，詎原審卻謂顯無法單憑當庭丈量尺寸判斷系爭牛仔褲是否有瑕
　　　　　　　　疵，而遽然謂上訴人所陳無足採，令人錯愕，論理矛盾，莫名所以
　　　　　　　　，蓋服飾是否合乎約定之品質，事涉剪裁、縫製及布料本身等因素
　　　　　　　　，故上開因素都應加以考量。原審未加詳查，即謂上訴人所陳不足
　　　　　　　　採，即有未洽。
　　　　　　３、本件原審固曾委請台中市縫紉公會對本件系爭牛仔褲進行鑑定，但
　　　　　　　　縫紉公會係針對單件訂作務求做工精細，剪裁合身，尚需多次事先
　　　　　　　　試穿修改，過程繁複，而本件系爭牛仔褲係成衣，採量產方式，兩
　　　　　　　　者無法相提並論，故為求公平客觀合理，自應由成衣公會來為鑑定
　　　　　　　　，較能反應真實，且此種證明方式並非不可能亦非耗時、耗費金錢
　　　　　　　　，上訴人在原審雖提出請求，但原審卻謂無再送請彰化縣成衣公會
　　　　　　　　，自無法服人。
　　　　　　４、本件被上訴人是否已向上訴人解除本件系爭買賣契約，被上訴人並
　　　　　　　　未提出具體之證據以實其說，被上訴人所言即無可採。按解除權為
　　　　　　　　形成權，形成權之行使除法律有特別規定者外，均以意思表示為之
　　　　　　　　，民法第二百五十八條第一項即明白規定，解除權之行使應向他方
　　　　　　　　當事人以意思表示為之，而本件被上訴人究竟如何向上訴人表示解
　　　　　　　　除本件系爭買賣契約，未見提出證據，即有問題，即以何種方式解
　　　　　　　　除，解除內容為何，均未見說明，空言置辯，委不足採。
 　　　　　 ５、被上訴人又謂兩造同意解除契約後改用寄賣方式，然而被上訴人主
　　　　　　　　張「寄賣」不知依據為何，被上訴人未提出說明，蓋依常理判斷，
　　　　　　　　假若是如被上訴人所言，兩造有達成寄賣之協議，則雙方應有具體
　　　　　　　　之共識即寄賣之價格、寄賣之時間都應該確實談妥，而此部分均付
　　　　　　　　諸闕如，僅空言主張，其誰能信？而更不可思議者，係被上訴人口
　　　　　　　　口聲聲一再宣稱本件系爭牛仔褲有所謂之瑕疵，而其客戶均大量退
　　　　　　　　貨，而卻謂其同意以「寄賣」方式繼續銷售本件系爭之牛仔褲，豈
　　　　　　　　不是前後自相矛盾。
　　（三）、做生意理應本於誠實信用為之，雖謂商人將本求利，但仍應謹守本分不
　　　　　　可短視近利，投機取巧，今本件被上訴人為拒絕給付貨款，在上訴人多
　　　　　　次催討無果，迫不得已提起訴訟時才辯稱本件系爭買賣牛仔褲有瑕疵，
　　　　　　而被客戶退貨為由，並利用上訴人將支票要換取現金之機會，造成外界
            錯覺，以為雙方同意解除契約，而改以寄賣方式。然而上訴人將支票退
　　　　　　還被上訴人，主要是因為被上訴人並未依照交易慣例開立三個月之票期
　　　　　　而開立四個月票期，較慣例多出一個月，嗣又為資金調度，急需現金，
　　　　　　而將支票交還被上訴人扣掉利息而換取現金俾週轉之用，而被上訴人卻
　　　　　　據此而認為上訴人同意解除本件系爭買賣契約，實在是簡化了整個事實
　　　　　　，混淆視聽，模糊焦點。
    （四）、依民法第三五九條規定，買賣因物有瑕疵而出賣人依前條規定應負擔保
　　　　　　之責者，買受人得解除其契約或請求減少價金，但依其情形解除契約顯
　　　　　　失公平者，買受人得請求減少價金；又依最高法院五十八年度台上字第
　　　　　　二六０六號判決亦認為上訴人解除契約之意思表示是否發生效力，應以
　　　　　　系爭買賣標的物是否有應由出賣人負擔保責任之瑕疵以及就該瑕疵而解
　　　　　　除契約是否顯失公平為斷。今本件系爭之牛仔褲被上訴人既有自承以「
　　　　　　寄賣」方式出售，故足堪認定並無其所謂之瑕疵，且退萬步言，即便是
　　　　　　有其所指之「瑕疵」，當亦不足以構成解約的事由，故原審未見及此，
　　　　　　率爾認定，遽為不利於上訴人之判決，自有未洽。
三、證據：除援用原審所提出之證據外，並聲請再送請彰化縣成衣公會鑑定。
乙、被上訴人方面：
一、聲明：
　　（一）、上訴駁回。
　　（二）、訴訟費用由上訴人負擔。
二、陳述：
    （一）、引用原判決書所記載之主張。
    （二）、按單據之出具因退貨方式之不同原有不同之形式，客戶直接寄回者，自
            以受寄人為台照隨貨附送為常態；反之，客戶通知退貨，而由原銷售單
            位（如本件被上訴人），至各退貨客戶處收回者，則由銷售者開立收據
            交付客戶收執，自身僅存稽核，並非事理之所無，通知與退回本不必同
            時，亦無一定之處理模式，詎上訴人一味指摘被上訴人開立之收據部分
            ，卻就其中部分客戶逕行寄退之部分（如８８、１１、１５，妙雅帛男
            飾；１０、３１茂展；１１、２４Ｙ世代，８９、３、２９愛意男飾等
            ）完全不提，避重就輕，其意瞭然；況依上訴人所言，其所製作之牛仔
            褲係成衣，採量產方式，果爾，規格化之量產其結構上之瑕疪，自必相
            同，赴取抑或寄退其間又有何等差別？
    （三）、人是立體的，誠如原審及台中市縫紉商業同業公會之鑑定意見所言：褲
            子的尺寸是以立體的尺寸為準，各部分尺寸的分配比例是優、劣的主要
            因素，無法以平面尺寸作比較，上訴人自身為專業單位，難道其製作竟
            全然無立體構造，完全無知於布料之影響（如果有的話）而只在紙上談
            兵？８９、９、２８尚且表示：被告拿來的就是要我們照該形狀做，不
            是布料的問題（第二頁４、５行），如今卻以自己之咎作為免責之理由
            ，其辯解顯難令人認同。本件之瑕疪既在牛仔褲前後布片之誤差之上（
            詳見右揭鑑定報告書），而無關乎左右布片之比例是否合理，上訴人之
            指摘不免有樹立稻草人之謬誤。
    （四）、矧無論單件訂作抑或量產成衣，自必以一定規格為前提，量產只不過保
            證了每件有「同樣」的（好或壞）品質，是量產（複製）過程之定型化
            ，即便是量產之成衣，其原始樣褲之規格與單件製作並無不同（其實是
            同一件黃色牛仔褲而來），則如何能以製作過程之差別作為瑕疪之藉口
            ，更行否定一定規格之義務？如同在說：「我無法完成工作，所以義務
            不存在」，倒果為因，其辯解顯無可採。實則上訴人８９、８、２０原
            審訊問時即已自承：後來有要求被告將存貨退還給我們．．．，不僅顯
            示兩造事後已就合約之解除達成共識，８８、１２、１０支票之退回，
            更宣告了瑕疪事件之結束，合意解除乙節，絕無疑義可言。最低限度，
            一連串的退貨、會同試穿、支票的退還、原審之會勘、公會鑑定意見書
            、證人賴巧文、陳素勤之證詞以及上訴人右開之自認等，皆足以證明兩
            造合意前之解約表示確屬有理。原審之論證可謂層次分明，且有理有據
            ，實不容上訴人空言指摘。至寄賣或買賣之選擇涉及銷售風險問題，瑕
            疪與寄賣並不衝突，寄賣乙節既經證人陳素勤８９、９、４作證指出，
            上訴人並收有其時至８９、４、１０止，按售銷件數計算之匯款八二、
            五００元，本件事證已至臻明確，自無許其反爾請求之理。
    （五）、按當事人互相表示意思一致者，無論其為明示或默示，契約即為成立，
            民法第一百五十三條定有明文，契約既因當事人雙方意思表示而成立，
            自亦可因互相表示一致而解除（五十七年台上字第三二一號判例）。又
            契約解除權之行使，其意思表示不限於訴訟外為之，亦無一定之方式，
            茍於訴訟上以書狀或言詞，由有解除權人向他方當事人表示其解約之意
            思，即應認有解約之效力，最高法院亦有判例著稱（三十七年上字第七
            六九一號判例）。查
            １、上訴人原審９０、８、２０曾自承．．．後來有要求被告要將存貨
                退還給我們，被告要求將他的品牌剪下來，他們是故意刁難．．．
                ；參以證人陳素勤先前證陳：．．．他們與老闆談過，有說要寄我
                們賣，被告有說牌子要消除．．．褲子出問題原告兒子才拿（支票
                ）回來還．．．等語，可見兩造間已就解約後牛仔褲之後續處理事
                宜加以討論，則邏輯上作為退貨處理之前置事由，解約業已敲定乙
                節並無疑義，因而迨上訴人同意並退還被上訴人系爭支票，兩造之
                買賣糾紛即告落幕，爾後上訴人即無價金請求問題。詎上訴人另生
                事端，不獨推諉自身應負之責任，更反爾有所請求，其訴實無理由
                。
            ２、兩造針對瑕疵所為之言詞或舉動往返，縱仍不足為意思表示之「一
                致性」證明，至少亦因法定解除權之行使而告消滅。蓋解約之合意
                既自雙方之意思表示而來，各該表示於合致前原為意思表示之性質
                ，則無論上訴人是否同意退貨（同意則可視為合意），退貨之要求
                既為糾紛過程中之爭執所在，解除之法定要件一旦具備，被上訴人
                其時之退貨主張即生解約之效力，自不生解約疑義之問題。況證人
                陳素勤已就系爭支票之退票緣由有所證明，即上訴人右陳之退貨討
                論間亦顯示被上訴人有所主張；反之，上訴人右陳之敘述基礎及脈
                絡前提何在？兩造之爭執又係所為何來？是上訴人主動要求退貨，
                被上訴人反倒默不作聲？既知「持有支票總比把票退還給被告好」
                ，而聰明過人，乃竟退還支票而謂非瑕疵所致，倒是令人糊塗了，
                上訴人之主張不獨與事實不符，顯亦有違經驗法則。
            ３、退一步言，右陳猶不足為解約之證明，則至遲在被上訴人於原審主
                張解約而請求駁回其訴之時，亦生解約之效力。良以系爭牛仔褲之
                瑕疵依法上訴人負有瑕疵擔保及不完全給付之責任（最高法院七十
                七年第七次民事庭會議決議），而兩造關於解除權之行使復無任何
                約定（民法第二五七條參照），準此，除瑕疵有無之認定外，亦無
                解約表示欠缺之問題。
    （六）、實則，無人會就任何法律事件預為搜證，即或有之，亦不可能完全，多
            數亦無此必要，法律人不會，又遑論一般之人。再說，交涉之中，當其
            未為決裂，當事人多不願輕啟爭端；反之，目的既達，又不願多此一舉
            ，是法定解除抑或合意解除？法律名稱為何？如何處理始能確保？在一
            般人是無關緊要的。實際上，這才是絕大多數人的社會法律生活。一個
            法律行為或可解析一個或兩個意思表示之合致，但在確定之過程，明示
            或默示交疊的雙方恐怕已來回無數次了。正因法律關係之此種動態過程
            ，除了少數例外，法律並不限定一定之方式，而預留形形色色之表達與
            合乎社會變遷之空間，並關注社會經驗之應用，兩造在爭什麼，上訴人
            怎會不知？說這麼多，其實多餘了。綜上所述，上訴人之上訴應無理由
            。
三、證據：援用原審所提出之證據。
      理　    由
一、本件上訴人主張被上訴人於八十八年十月十二日、二十一日、二十六日分別向其
    訂購牛仔褲，共計一千五百零三件，每件五百元，合計為七十五萬一千五百元，
    詎被上訴人除於八十九年四月十日給付八萬二千五百元外，尚有貨款六十六萬九
    千元迄未給付，爰依買賣之法律關係，提起本件訴訟，並否認兩造有解除買賣契
    約，改為「寄賣」之方式等情。
二、被上訴人則以系爭牛仔褲有瑕疵而遭各服飾店退回，被上訴人已於八十八年十二
    月六日通知上訴人解除契約，上訴人亦表同意，並退回被上訴人用以支付貨款之
    系爭支票，故兩造間之買賣契約業經合意解除；又因系爭牛仔褲每件均縫有被上
    訴人聲請專用之ＲＷＳＫＥ（潞斯克）商標，上訴人如要將之除去後再為轉賣，
    恐受有重大損失，乃以每件五百元之價格，委託被上訴人出售，故兩造間就系爭
    牛仔褲乃改為寄賣關係，迄八十九年四月十日止，被上訴人共代為售出一百六十
    五件，貨款共計八萬二千五百元，被上訴人並於當日即如數電匯給上訴人，且被
    上訴人買受系爭牛仔褲並非自用，自外觀亦查無明顯污漬或破損，而系爭牛仔褲
    所存在之瑕疵又係剪裁結構，並非外觀可辨，被上訴人依通常程序檢查不易發現
    瑕疵，惟被上訴人於各服飾店反應瑕疵情事並辦理退貨時，隨即告知上訴人，並
    無怠於檢查之情事等語資為抗辯。
三、兩造不爭執之事實：本件上訴人主張被上訴人於八十八年十月十二日、二十一日
    、二十六日分別向其訂購牛仔褲，共計一千五百零三件，每件五百元，合計為七
    十五萬一千五百元，被上訴人於八十九年四月十日給付八萬二千五百元，尚有貨
    款六十六萬九千元未為給付，暨被上訴人抗辯稱上訴人退回被上訴人用以支付貨
    款之系爭支票等事實，為兩造所不爭執，並有上訴人提出之出貨單六紙、進退貨
    單、送貨單、估價單各一紙，及被上訴人提出匯款回條一紙、支票二紙等件為證
    ，自堪信為真實。
四、當事人爭點的論斷：本件被上訴人既抗辯稱兩造間買賣之系爭牛仔褲因存有瑕疵
    ，故被上訴人已於八十八年十二月六日通知上訴人解除契約，上訴人亦表同意，
    並退回被上訴人用以支付貨款之系爭支票，故兩造間之買賣契約業經合意解除，
    且以每件五百元之價格，委託被上訴人出售，故兩造間就系爭牛仔褲乃改為寄賣
    關係，然此為上訴人所否認，是本件所應審究者，厥為（一）本件買賣契約是否
　　業已解除？（二）兩造是否同意以寄賣方式，銷售系爭牛仔褲而已。茲分述如下
　　：
　　（一）、依被上訴人提出附卷之退貨單據顯示：(1)「茂展」服飾行曾於八十八年
            十月三十一日退回編號Ｒ９７４５、Ｒ９７４７、Ｒ９７４８、Ｒ９７
            ４９牛仔褲各六件；(2)「妙雅帛男飾」則於同年十一月十五日退回編號
            Ｒ９７４８、Ｒ９７４９牛仔褲各六件；(3)「Ｙ世代」服飾行則於同年
            十一月二十四日退回編號Ｒ９７４５、Ｒ９７４８、Ｒ９７４９各六件
            ；(4)「男爵」服飾店於同年十二月三十一日退回編號Ｒ９７４５、Ｒ９
            ７４７各五件，編號Ｒ９７４６、Ｒ９７４８、Ｒ９７４９各六件等情
            ，雖有各該服飾行出具之估價單、退貨單等件影本附卷可憑，然依被上
            訴人於原審提出之其餘退貨單據顯示，名將、源福、鼎嵐、奇泰、和華
            、亞威、明典、文琪、聖彼得、公爵、爵士、一統、珊宏、陸戰隊、愛
            意田等多數客戶之退貨單據，均係八十九年三月間所製作，已在被上訴
            人所辯係於八十八年十二月六日解除買賣契約之後，且上揭各該所謂退
            貨單據，類都是被上訴人所經營之傑尼公司開給客戶之單據，與一般客
            戶退貨之單據，應該是名稱之地方填寫傑尼公司，單據應該是客戶公司
            之單據不同，則各該退貨單據得否執為係客戶退貨之憑據，尚值斟酌。
    （二）、被上訴人買受系爭牛仔褲後，曾簽發發票日為八十九年二月三十一日，
            付款人為亞太商業銀行復興分行，票據號碼0000000號，面額七
　　　　　　十四萬一千五百元之支票（以下簡稱系爭支票），交上訴人收執，此為
　　　　　　兩造所不爭執，稽諸證人即被上訴人之受僱人陳素勤所陳，一般買賣代
　　　　　　工的是一個月的票，訂貨的是開三個月的票等語，顯然兩造就系爭牛仔
　　　　　　褲買賣，被上訴人用以支付貨款之系爭支票，確係四個月期而非如一般
　　　　　　商場上習慣簽立三個月期之支票，要可認定，則上訴人表示係退回系爭
　　　　　　支票欲換現金乙節，究非無因，自不得僅以上訴人退回系爭支票，即遽
　　　　　　予推定兩造間確有合意解除買賣契約，自不待言。
    （三）、本件原審雖曾將系爭牛仔褲關於瑕疵與否之問題，委請台中市縫紉公會
            鑑定，而該縫紉公會之鑑定報告固有標示出褲子尺寸之不同，惟系爭牛
            仔褲係成衣，與縫紉係單件訂作不同，且鑑定報告中亦建議：褲子之尺
            寸是以立體尺寸為準，無法以平面尺寸作比較，布料之差異可能造成優
            劣不同，是該公會之鑑定，得否憑為系爭牛仔褲確有瑕疵之證據，尚值
            斟酌；再者，證人林火讚於原審審理時已到場當庭丈量結果，本件系爭
            牛仔褲左右兩邊剪裁上之誤差值係在合理範圍內，並當庭試穿認前面摺
            起地方是所謂老爺褲的樣式，本來就會在摺痕地方蓬起來等情，有原審
            八十九年九月二十八日準備程序筆錄在卷可考，再參酌被上訴人亦自認
            系爭牛仔褲均縫有被上訴人聲請專用之商標，並已銷售一百六十五件等
            情，果系爭牛仔褲確存有瑕疵，被上訴人何以仍願再以寄賣之方式銷售
            系爭牛仔褲，實難想像。至原審審理時，被上訴人固當庭以假模特兒試
            穿系爭牛仔褲結果，系爭牛仔褲之腰部部位很緊，大腿褲管處則會凸起
            等情，然系爭牛仔褲係成衣，得否以單一假模特兒之尺寸即謂系爭牛仔
            褲存有瑕疵，亦有疑問。
    （四）、按買受人應按物之性質，依通常程序從速檢查其所受領之物，如發見有
            應由出賣人負擔保責任之瑕疵，應即通知出賣人，買受人怠於為前項之
            通知者，除依通常之檢查不能發見之瑕疵外，視為承認其所受領之物，
            民法第三百五十六條第一項、第二項規定甚明。查被上訴人係從事服飾
            業者，對服飾之檢查難謂無經驗，且只要稍加試穿即可發覺是否有瑕疵
            ，乃被上訴人於八十八年十月間收受系爭牛仔褲後，自應依通常程序從
            速檢查，並於發現瑕疵後，即時通知上訴人，惟依被上訴人之抗辯，竟
            遲至同年十二月間始為通知，顯有怠於為瑕疵通知之情事，依法自應視
            承認所受領之物。
    （五）、至證人即被上訴人僱請之會計人員陳素勤於原審審理時到庭證稱：「我
            們訂貨後，發出去給客戶賣，後來客戶打電話來說貨有問題．．．不到
            一個月，就陸續有客戶打電話來．．．當時有原告（即上訴人）及其兒
            子來試穿很多件，都有問題，退回來比例很高，退回來後我們有向原告
            說，原告兒子有來我們公司，我有告訴他貨有問題，他有拿回去給他媽
            媽看，原告與其兒子有來公司試穿，原告兒子試穿起來有一邊腰部是緊
            的，大腿部分突起來，有瑕疵，他們說要拿回去重新燙過，燙過也沒有
            改善，他們與我們老闆（指被上訴人）談過，有說要寄我們賣，被告施
            淑貞有說牌子要消除掉．．．」，及證人即於被上訴人處擔任工讀生之
            賴巧文結證稱：「．．．我當時在被告處擔任工讀生，任整理褲子工作
            ．．．老闆出去收貨款，店家反應褲子有瑕疵，要求老闆收回褲子．．
            ．我知道老闆有打電話與林桂枝聯絡，林桂枝母子有到店裡來，他兒子
            有試穿褲子．．．」等情，然各該證人均受僱於被上訴人，則彼等所為
            之證詞，難免偏頗被上訴人，自難憑信；再者，縱認系爭牛仔褲確存有
            瑕疵，被上訴人得解除系爭買賣契約，惟按解除權為形成權，形成權之
            行使除法律有特別規定者外，均以意思表示為之，民法第二百五十八條
            第一項規定甚明，則解除權之行使，自應向他方當事人以意思表示為之
            ，被上訴人抗辯至遲在被上訴人於原審主張解約而請求駁回其訴之時，
            亦生解約之效力，似有誤會。
五、綜上所述，上訴人主張被上訴人向其訂購系爭牛仔褲，共計一千五百零三件，每
    件五百元，合計為七十五萬一千五百元，被上訴人於八十九年四月十日給付八萬
    二千五百元，尚有貨款六十六萬九千元未為給付之事實，應可採信，而被上訴人
    抗辯稱系爭買賣契約已因兩造合意解除，並改為寄賣等情，為不足取。從而上訴
    人本於買賣之法律關係，請求被上訴人給付系爭貨款陸拾陸萬玖仟元及自支付命
    令送達（八十九年五月十一日送達）之翌日即自八十九年五月十二日起，至清償
    日止，按年息百分之五計算之法定遲延利息，為有理由，應予准許。原審為上訴
    人敗訴之判決，尚有未洽。上訴意旨指摘原判決不當，求予廢棄改判，為有理由
    。爰由本院予以廢棄改判，如主文第二項所示。
六、本案事證已臻明確，兩造其餘主張、陳述及所提之攻擊防禦方法，均毋庸再予審
    酌，且上訴人聲請再送請彰化縣成衣公會鑑定，本院認無必要，附此敘明。
七、據上論結，本件上訴為有理由，依民事訴訟法第四百五十條、第七十八條，判決
    如主文。
中　　　華　　　民　　　國　　九十一　　年　　　六　　　月　　　四　　　日
~B1民事第一庭審判長法　官　林陳松
~B2　　　　　　　　法　官　王重吉
~B3　　　　　　　　法　官　李寶堂
右為正本係照原本作成。
不得上訴。
~B 　 　　　　　　書記官　廖次芬
中　　　華　　　民　　　國　　九十　　　年　　　六　　　月　　　五　　　日
                                                                        Ｈ
